Inventaris van het archief van de Koninklijke Java-China Paketvaart Lijnen (KJCPL): Ongecodeerde Stukken, (1898) 1902-1974
Nationaal Archief, Den Haag
- ARCHIEF VAN DE KONINKLIJKE JAVA-CHINA PAKETVAART LIJNEN (ROYAL INTEROCEAN LINES). 1947-1974., III.
  - Dossierlijst van het J.C.J.L.-archief in New York van 1941 tot 1945., 594
  - Bestek van de vervanger van het ms. Nieuw Holland. Ca., 1969.; 595
  - Diverse stukken., 596
- BUITEN ARCHIEF GEHOUDEN STUKKEN., IV.
  Deze stukken werden bewaard in de bibliotheek van het Scheepvaarthuis.
  - Verzamelde vrachttarieven van verschillende landen alsmede tarieven van de J.C.P.L., 1914-1939.; 597
  - Lijst van dossiers inzake schepen. Z.j., 598
  - Aantekeningen van Olyslager over het wereldtonnage., 1952.; 599
  - Rapport van J.A.J.W. Nieuwenhuis over zijn onderhandelingen met Kobe. April 1935., 600
  - Gedenkboeken, uitgegeven in 1952: Van Chinavaart tot Oceaanvaart en De oude Chinalijn., 601
  - "Periods of shipments of commodities", overzicht van de verscheepte vrachten., 1956, 1957.; 602
  - "Enkele beschouwingen over voldek- en shelterdekschepen van de K.J.C.P.L.", door de afdeling Vrachtzaken. 9 juli 1952., 603
  - Havengegevens betreffende Christobal (Panama) en diverse Zuidamerikaanse havens., 1961.; 604
  - Documentatie, houdende een verzameling van instructies bij het vervoer van radioactieve stoffen., 1965.; 605
  - Album, samengesteld bij gelegenheid van het jubileum van 1928., 606
  - Foto-album van het nieuwe kantoor in Hongkong in 1956., 1969.; 607
  - Gedrukte jaarverslagen., 1946-1964.; 608
  - Verzameling instructies., 1913-1958.; 609
  - Specificatie van de bouw van schip nr. 4065/4066., April 1964.; 610
  - Diverse brochures., 1918-1950.; 611
  - Dossiers inzake luchtvaartaangelegenheden., 1959-1970.; 612
  - Documentatie over prototypes van schepen., 1948.; 613
- BOEKHOUDING., V.
  Zie ook de lijstnummers 291-296, 387 (dossier 26.3), 488, 508-515, 557.
  - Verzamelrekeningen van door schepen gemaakte reizen., 1912-1925.; 614-616
    Voor de rekeningen over 1903-1911 zie lijstnummers 295-296.
    - 1912-1915, 614
    - 1916-1920, 615
    - 1921-1925, 616
  - Verzamelrekening van reizen van de Java-Pacific-lijn., 1916-1928.; 617
  - "Rekeningen der stoomschepen"., 1926-1940.; 618-632
    De rekeningen uit de periode vóór 1926 zijn vernietigd omdat de gegevens in de verzamelrekeningen zijn verwerkt.
    - 1926, 618
    - 1927, 619
    - 1928, 620
    - 1929, 621
    - 1930, 622
    - 1931, 623
    - 1932, 624
    - 1933, 625
    - 1934, 626
      [1935 ontbreekt].
    - 1936, 627
    - 1937, 628
    - 1938, 629
    - 1938, 630
    - 1939, 631
    - 1940, 632
  - Rekeningen van uitreizen van vrachtschepen., 1938-1940.; 633
  - Rekeningen van thuisreizen van vrachtschepen., 1938-1940.; 634
  - "Overzichtenboek der reizen", verzamelrekeningen., 1947-1957.; 635-645
    - 1947, 635
    - 1948, 636
    - 1949, 637
    - 1950, 638
    - 1951, 639
    - 1952, 640
    - 1953, 641
    - 1954, 642
    - 1955, 643
    - 1956, 644
    - 1957, 645
  - Balansboeken van enkele agentschappen., 1936-1940.; 646-649
    - Amoy., 646
    - Shanghai., 647
    - Swatow., 648
    - Kanton., 649
  - Passagierslijsten van diverse charters., 1954-1958.; 650-654
    - 1954, 650
    - 1955, 651
    - 1956, 652
    - 1957, 653
    - 1958, 654
  - Passagierslijsten van de hoofdlijnen., 1962-1963.; 655
  - Passagierslijsten van de buitenlijnen., 1963.; 656
  - Passagierslijsten van de Europalijnen., 1964-1970.; 657-664
    - 1964, 657
    - 1965, 658
    - 1966, 659
    - 1967 I., 660
    - 1967 II., 661
    - 1968, 662
    - 1969, 663
    - 1970, 664
  - Passagierslijsten van Amerikalijnen., 1959-1969.; 665-672
    - 1959, 665
    - 1960, 666
    - 1961, 667
    - 1964, 668
    - 1965, 669
    - 1966, 670
    - 1967, 671
    - 1968-1969, 672
  - Statuten van het pensioenfonds, met wijzigingsbladen., 1973.; 673
  - Bestek van een stalen dubbelschroef motor passagiersschiep., 1948.; 674
  - "Bijzonderheden Aanloophavens", circulaires van de maatschappij aan haar gezagvoerders betreffende plaatselijke bijzonderheden waarmee in de aanloophavens rekening gehouden moet worden., 1930-1941.; 675-676; 2 banden
    - I: Indische Archipel, Malakka, Brits Borneo, Indo-China, 675
    - II: China, Manchuria, Japan, Philippijnen, 676